臺灣高雄地方法院刑事判決　　　　　　　　　　　　　　九十一年度訴更字第二號
　　公　訴　人　臺灣高雄地方法院檢察署檢察官
　　被　　　告　甲○○
右列被告因毒品危害防制條例案件，經檢察官提起公訴（九十年年度毒偵字第三０四
二號），前經本院於九十年十月三十一日判決確定（九十年度訴字第二三六七號），
嗣檢察官提起非常上訴，經最高法院（九十一年度台非字第一四七號）將原判決關於
施用第一級毒品違背法令部分撤銷，由本院依判決前之程序更為審判，本院判決如左
：
    主  文
甲○○連續施用第一級毒品，累犯，處有期徒刑壹年陸月。扣案之第一級毒品海洛因
（驗後淨重零點肆陸公克）及殘留第一級毒品海洛因之吸管壹支，均沒收銷燬之。
    事  實
一、甲○○前於民國（下同）八十五年間因違反麻醉藥品管理條例案件，經本院於八
    十五年四月二十三日，以八十五年度易字第二三０七號判決判處有期徒刑六月，
    並於八十五年七月九日執行完畢。復於八十七年八月間因犯施用毒品案件，經本
    院以八十七年度毒聲字第八九四號裁定送觀察、勒戒後，認無繼續施用毒品之傾
    向，台灣高雄地方法院檢察署檢察官於八十七年七月二十四日以八十七年度偵緝
    字第七七三號不起訴處分確定。嗣於八十七年九月間又因犯施用第二級毒品罪，
    經本院以八十七年度毒聲字第四四０四號裁定送觀察、勒戒後，認有繼續施用毒
    品傾向，繼而再以八十八年度毒聲字第四六四號裁定令入戒治處所施以強制戒治
    ，並就其施用毒品犯行提起公訴，本院並於八十八年二月二十六日以八十八年度
    易字第七九二號判處有期徒刑六月確定。後又於八十九年三月至同年四月間再因
    施用毒品案件，經本院以八十九年毒聲字第三四五０號裁定入戒治所施以強制戒
    治，並就檢察官所起訴之施用第一、二級毒品犯行，於八十九年八月三十日以八
    十九年度訴字第一七三三號各判處有期徒刑十月、八月，定應執行為有期徒刑一
    年五月確定（三犯，公訴人漏載此次犯行）。詎其猶不知悔改，竟基於施用第一
    級毒品海洛因之概括犯意，約自九十年三月間某日起至同年六月二十六日中午止
    ，連續在其高雄縣林園鄉○○村○○路十二之二號住處或高雄縣林園鄉○○○路
    七三巷十弄二號友人蘇俊豐住處等地，以將第一級毒品海洛因粉末攙入香菸內燃
    燒吸食之方式，施用第一級毒品海洛因多次。為警於九十年六月二十六日下午四
    時許，在友人蘇俊豐上開住處查獲，並扣得其所有之第一級毒品海洛因五小包（
    合計淨重０‧四六公克）及其所有供施用毒品所用殘有第一級毒品海洛因之吸管
    一支。
二、案經內政部警政署高雄港務警察所移送臺灣高雄地方法院檢察署檢察官偵查起訴
    。
    理  由
一、右揭事實，迭據被告甲○○於警訊及偵、審中坦承在卷，扣案白色粉末五包經送
    法務部調查局檢驗結果，認均含海洛因成分（合計淨重０‧四六公克、包裝重一
    ‧四一公克），有該局（九十）陸（一）字第九０一七九七三七號（電腦編號0
    0000000號）鑑定通知書一紙附卷可稽，扣案吸管一支，經送請高雄醫學
    大學附設中和紀念醫院檢驗結果，認亦呈海洛因陽性反應，有該醫院九十年十月
    二十三日編號九０一０─八四號檢驗報告一紙存卷可參，至被告於前揭時地為警
    查獲後所採集之尿液檢體，經送往高雄市政府衛生局檢驗結果雖未檢出施用海洛
    因後應有之嗎啡反應，有衛生局九十年七月六日高衛試煙字第Ｘ─七三號煙毒尿
    液檢驗成績書及尿液代碼表各一紙附卷可稽，惟尿液中毒品成分之檢驗，本常因
    投與毒品量、個人體質、檢測儀器之精密度有關，故有誤判之可能，被告既坦承
    確有吸食第一級毒品海洛因，又有海洛因及吸食工具扣案足資佐證，其前開自白
    應與事實相符，堪已採信。又被告前於八十七年八月間因犯施用毒品案件，經本
    院以八十七年度毒聲字第八九四號裁定送觀察、勒戒後，認無繼續施用毒品之傾
    向，台灣高雄地方法院檢察署檢察官於八十七年七月二十四日以八十七年度偵緝
    字第七七三號不起訴處分確定。嗣於八十七年九月間又因犯施用第二級毒品罪，
    經本院以八十七年度毒聲字第四四零四號裁定送觀察、勒戒後，認有繼續施用毒
    品傾向，繼而再以八十八年度毒聲字第四六四號裁定令入戒治處所施以強制戒治
    ，並就其施用毒品犯行提起公訴，本院並於八十八年二月二十六日以八十八年度
    易字第七九二號判處有期徒刑六月確定。後又於八十九年三月至同年四月間再因
    施用毒品案件，經本院以八十九年毒聲字第三四五０號裁定入戒治所施以強制戒
    治，並就檢察官所起訴之施用第一、二級毒品犯行，於八十九年八月三十日以八
    十九年度訴字第一七三三號各判處有期徒刑十月、八月，定應執行為有期徒刑一
    年五月確定（三犯，公訴人漏載此次犯行）等事實，有各該不起訴處分書、刑事
    判決書及本院被告院內索引卡紀錄表、台灣高等法院被告全國前案紀錄表、台灣
    高雄地方法院檢察署刑案資料查註紀錄表在卷可考。從而，被告前因三度施用毒
    品犯行，於歷次觀察、勒戒及強制戒治期滿，分經檢察官為不起訴處分及二度經
    法院判處罪刑後，再犯（三犯以上）本件施用毒品犯行，事證明確，應依法論科
    。
二、查海洛因屬毒品危害防制條例第二條第二項所稱之第一級毒品，不得持有、施用
    。次按犯毒品危害防制條例第十條規定施用第一級毒品之罪者，檢察官應先將被
    告送勒戒處所觀察、勒戒，經觀察、勒戒後，認無繼續施用毒品傾向者，應由檢
    察官為不起訴處分之裁定。依此為不起訴處分後，五年內再犯第十條施用第一級
    毒品之罪，經觀察、勒戒後，認有繼續施用毒品之傾向或三犯以上者，則不適用
    前開不起訴處分之規定，而應依一般刑事訴訟程序予以起訴論罪科刑；此觀諸毒
    品危害防制條例第二十條第一項、第二項前段、第三項前段規定自明。本件被告
    前既因三度施用毒品案件，第一次經送勒戒處所觀察、勒戒後，認無繼續施用毒
    品傾向，而經檢察官為不起訴處分，第二次於觀察、勒戒後，認有繼續施用毒品
    傾向，經檢察官提起公訴，為本院判處徒刑六月確定，第三次經本院裁定再入戒
    治所強制戒治，並各處期徒刑十月、八月，定應執行有期徒刑一年五月確定後，
    再犯本件施用毒品犯行，核屬前揭規定之「三犯以上」，依上開規定，自應依法
    論科，故核被告所為，係犯毒品危害防制條例第十條第一項之施用第一級毒品罪
    。其先後多次施用第一級毒品海洛因之行為，時間緊接，且反覆為之，所犯又係
    同一罪名之罪，顯均係基於概括犯意為之，應依連續犯規定論以一罪，並加重其
    刑。至被告先後多次持有第一級毒品海洛因之行為，亦各係基於概括之犯意為之
    ，本亦應以連續持有論，惟其持有後，進而施用，其多次持有之底度行為應均被
    其施用之高度行為所吸收，故不另論持有毒品罪。公訴人雖僅就被告查獲前最後
    一次之施用犯行起訴，而就其餘多次施用犯行，未於起訴書內敘及，但連續犯為
    裁判上一罪，檢察官就犯罪事實一部起訴，依刑事訴訟法第二百六十七條規定，
    其效力及於全部，本院自有權一併審理，附此敘明。另被告前於八十五年間因違
    反麻醉藥品管理條例案件，經法院判處有期徒刑六月，業於八十五年七月九日執
    行完畢之事實，有台灣高雄地方法院檢察署刑案資料查註紀錄表及台灣高等法院
    被告全國前案記錄表各一份在卷可按，其前受有期徒刑執行完畢後，五年內再犯
    本件有期徒刑以上之罪，為累犯，應依刑法第四十七條規定加重其刑，並遞加其
    刑。審酌被告於毒品危害防制條例施行前即有施用毒品之不良素行，已如前述，
    於毒品危害防制條例施行後復因三度觸犯施用毒品犯行，經勒戒、觀察及強制戒
    治，分經檢察官不起訴處分及法院判處罪刑後，仍未能戒絕毒品，再犯相同之罪
    ，顯見無戒毒悔改之意，有再度入監施以矯治之必要，惟念其施用毒品乃自戕一
    己之身體健康，尚未害及他人，且其犯後已坦承犯行，態度良好等一切情狀，量
    處如主文所示之刑。扣案之海洛因及吸管一支等物，經送驗結果，認含海洛因成
    分及海洛因呈陽性反應，已如前述，吸管上所殘留之海洛因，因已無法與毒品分
    析剝離，自應視同毒品般為違禁物，均應依毒品危害防制條例第十八條第一項前
    段規定宣告沒收並銷燬之。
據上論斷，應依刑事訴訟法第二百九十九條第一項前段，毒品危害防制條例第十條第
一項、第二十條第三項，第十八條第一項前段，刑法第十一條、第五十六條、第四十
七條，判決如主文。
中    華    民    國      九十一      年      七      月     三十一     日
                                  臺灣高雄地方法院刑事庭
                                      審判長法官  黃三友
                                            法官  涂裕洪
                                            法官  黃宗揚
右正本證明與原本無異。
如不服本判決，應於判決送達後十日內，向本院提出上訴狀。
                                          書記官  陳掌珠
中    華    民    國      九十一      年      七      月     三十一     日
附錄本案論罪科刑法條：
毒品危害防制條例第十條：
施用第一級毒品者，處六月以上五年以下有期徒刑。
